

## Gerardo Andrés Mora García – Ingeniero Industrial

Ingeniero Industrial – Especialista en Gerencia de la Seguridad y Salud en el Trabajo

#### **CONTACTO**

3204955067 - 3208161503

ger725@hotmail.com

Bogotá, Colombia

#### LinkedIn:

https://www.linkedin.com/in/gerardoandr%C3%A9s-mora-garc%C3%ADa-039597182/

### **PERFIL**

Ingeniero Industrial especialista en Gerencia de la Seguridad y Salud en el Trabajo con amplia experiencia en el seguimiento y evaluación técnica, financiera y proyectos de ingeniería y fuerzas armadas. Me destaco por las habilidades efectivas en la coordinación de equipos y entrega exitosa de resultados. Mi enfoque se centra en garantizar la eficiencia operativa y la excelencia en la gestión de procesos.

#### **EXPERIENCIA LABORAL**

## Coordinación Operación de Mecanismos

#### Ministerio de Ciencia, Tecnología e Innovación | Enero 2024 - Actualmente

#### **Funciones:**

- Brindo apoyo en la coordinación y entrega de los resultados de los mecanismos de ciencia, tecnología e innovación de acuerdo con las necesidades del SNCTel y lo acordado por las dependencias del Ministerio.
- Apoyo la estructuración de mecanismos de CTel.
- Contribuyo a la operación, evaluación y decisión de los diferentes mecanismos de CTel.
- Entrego los insumos necesarios para dar respuesta a las dependencias del Ministerio.
- Colaboraro con la construcción de los documentos para le gestión de mecanismos de CTel.
- Proyecto respuestas de fondo y en los tiempos de PQRS que se presenten en el marco de la estructuración, evaluación y decisión de los diferentes mecanismos de CTel.
- Coordino y hago seguimiento al equipo de operadores y apoyo.

#### **Operador de Mecanismos**

#### Ministerio de Ciencia, Tecnología e Innovación | Julio 2023 – diciembre 2023

#### Funciones:

- Presté servicios profesionales para orientar, coordinar y apoyar la gestión en el equipo mecanismos.
- Apoyé en la operación de las convocatorias realizadas por el Ministerio
- Realicé informes de seguimiento del los mecanismos de operación de instrumentos de Ciencia,
   Tecnología e Innovación del Ministerio.

#### Apoyo a la supervisión – Equipo Ingeniería

## Ministerio de Ciencia, Tecnología e Innovación | enero 2022 – diciembre 2022

#### Funciones:

- Apoyé la estructuración, ejecución y proceso de evaluación de los mecanismos.
- Apoyé el seguimiento técnico, financiero, administrativo y demás trámites de ejecución de los programas y proyectos en procesos industriales, ingeniería y fuerzas armadas.
- Apoyé en el proceso de liquidación de los programas, proyectos, contratos y convenios que surgen de los mecanismos de operación de los instrumentos.

## **Apoyo Transversal DGR**

# Tecnalia (Ministerio de Ciencia, Tecnología e Innovación) | octubre 2021 – diciembre 2021

#### Funciones:

- Apoyé procesos de verificación de requisitos de Mecanismos de operación de instrumentos de CTel.
- Ejecuté actividades necesarias para el cierre de contratos y/o convenios de la CTel.
- Apoyé unidades técnicas en la estructuración de los mecanismos de operación.
- Presenté las propuestas y/o recomendaciones que consideré pertinentes para la buena ejecución del contrato.
- Proyecté de acuerdo a mi competencia, respuestas a las consultas, peticiones, quejas y reclamos radicadas en la dependencia por los clientes internos y externos.

## Coordinador de Proyectos, Bogotá

## Deprosercol S.A.S | febrero 2013 - marzo 2021

#### Funciones:

- Diseñé, desarrollé e hice seguimiento a las actividades relacionadas con programas y procesos operativos, análisis de datos e implementación de estrategias enfocadas a la mejora continua.
- Apoyé las actividades relacionadas con programas y procesos de Seguridad y Salud en el Trabajo de contratos asignados o propios de la empresa.
- Realicé y presenté oportunamente todos los informes y gestión documental que emanan de la ejecución de cada uno de los contratos y presentar planes de trabajo para el desarrollo de las actividades en cada uno de los proyectos.
- Analicé, evalué e implementé planes de mejora y aplicación de métodos tradicionales y ágiles dependiendo del tamaño de proyecto.
- Optimicé todos los procesosa cargo en la operación.
- Llevé a cabo reuniones periódicas con diferentes áreas para verificar ejecución técnica, financiera y administrativa de cada proyecto.
- Hice seguimiento a proveedores, manejo de inventarios y seguimiento almacenamiento materiales y
  equipos.

## **Competencias**

- Seguimiento técnico y financiero de proyectos.
- Supervisión de proyectos CTel.
- Metodologías Agiles.
- Coordinación de Equipos de Trabajo.
- Evaluación y análisis de indicadores de gestión.
- Capacidad de toma de decisiones.
- Productividad y eficiencia.
- Análisis y Gestión de riesgos.
- Diseño y optimización de sistemas y procesos industriales.

#### **REFERENCIAS**

#### **Diego Tibocha**

Coordinador Equipo Estructuración Ministerio de Ciencia, Tecnología e Innovación

Mail:

diegotibochag@gmail.com

Teléfono:

(57) 310 779 68 81

## John Jaime Álvarez García

Coordinador de Proyectos Deprosercol S.A.S.

Mail:

deprosercol@gmail.com

Teléfono:

(57) 300 676 74 89

## NATALIA MUÑOZ

Coordinadora Unidad de Enlace Universidad El Bosque

Mail:

nmunozbolivar@gmail.com

Telefono:

(57) 321 730 11 53

#### **Supervisor Senior de Operaciones**

#### Atento | marzo 2010 - noviembre 2012

#### Funciones:

- Lideré y afiancé el equipo de ventas para la consecución de resultados.
- Elaboré informes de seguimiento y reporte de resultados.
- Generé estrategias comerciales para el cumplimiento de los objetivos e indicadores.
- Evalué y realicé seguimiento de KPI 's por asesor.
- Realicé calibraciones periódicas de llamadas y retroalimentación de aspectos a mejorar.
- Creé una plan de capacitaciones a asesores con resultados mas bajos en el mes.

#### Coach

#### Sitel | marzo 2006 - septiembre 2009

#### Funciones:

- Lideré y afiancé el equipo de ventas para la consecución de resultados.
- Elaboré informes de seguimiento y reporte de resultados.
- Generé estrategias comerciales para el cumplimiento de los objetivos e indicadores.
- Evalué y realicé seguimiento de KPI 's por asesor.
- Realicé calibraciones periódicas de llamadas y retroalimentación de aspectos a mejorar.
- Creé una plan de capacitaciones a asesores con resultados mas bajos en el mes.

## **EDUCACIÓN**

2023 | Bogotá-Colombia

## Especialización – Gerencia en seguridad y salud en el trabajo Licencia en SST Vigente

Universidad ECCI Bogotá

2020 | Bogotá-Colombia

#### Ingeniería Industrial

Universidad ECCI Bogotá

2019 | Bogotá-Colombia

#### Tecnólogo en Gestión de Procesos Industriales

Universidad ECCI Bogotá

2004 | Bogotá-Colombia

## Técnico Profesional en Desarrollo Empresarial

Universidad ECCI Bogotá

## **IDIOMAS**

2020 | Bogotá-Colombia

#### Inglés - Intermedio

Universidad ECCI Bogotá

## **CURSOS Y TALLERES**

2011 | Bogotá-Colombia

Taller de Liderazgo, Trabajo en Equipo y Manejo RH Cámara de Comercio Bogotá

2009 | Bogotá-Colombia

Seminario Taller Formador de Formadores

Cámara de Comercio Bogotá

2004 | Bogotá-Colombia

Seminario en Ciencias Básicas de Ingenieria

Universidad ECCI Bogotá

2023 | Bogotá-Colombia

Como Aumentar la Resiliencia

LinkedIn Learning

2023 | Bogotá-Colombia

Transición de Gestión de Proyectos en Cascada a GE

LinkedIn Learning

2022 | Bogotá-Colombia

Integridad, Transparencia y lucha contra la Corrupción

Función Publica

2023 | Bogotá-Colombia

Aprende a usar la Metodología LEAN

LinkedIn Learning

2023 | Bogotá-Colombia

**Fundamentos de Desing Thinking** 

LinkedIn Learning

2023 | Bogotá-Colombia

Fundamentos de la gestión de proyectos

LinkedIn Learning

2023 | Bogotá-Colombia

Potencializa el uso de CRM en tu empresa

Cámara de Comercio de Bogotá